# 请教陈版，房地产公司支付给房屋销售经纪公司的费用？

提问人：SS1111 时间：2023-07-05 17:22:
背景：房地产公司的房子，一般会交给房屋经纪公司去销售，然后支付代理销售服务费，另外还有些通过公司员工介绍购房客户，然后支付给员工房屋销售提成；
请问陈老师，在新旧准则实施前后，支付的这些费用这个的账务处理是？

回答人：chenyiwei
这些费用都属于合同取得成本。
在原准则下，此类合同取得成本在发生时直接计入当期销售费用。
在新收入准则下，如果这些费用的金额和支付条件都是与实现开发产品的对外销售挂钩的，则也属于合同取得成本。这部分取得成本理论上也是在发生时一次性计入销售费用，但如果从此类费用的发生到开发产品销售收入的确认间隔超过一年的，也可以在支付时确认为一项其他流动资产，到实现销售时转入销售费用。但期末需谨慎关注其减值问题。